【裁判字號】    99,財管,27
【裁判日期】    990406
【裁判案由】    指定遺產管理人
【裁判全文】
臺灣板橋地方法院民事裁定              99年度財管字第27號
聲  請  人  臺北市政府
法定代理人  乙○○
上列聲請人聲請對被繼承人甲○○指定遺產管理人事件，本院裁
定如下：
    主    文
選任財政部國有財產局台灣北區辦事處為被繼承人甲○○（男、
民國○○年○ 月○○日生、身分證統一編號：Ｚ000000000號、生前最
後設籍台北縣新莊市○○街198 號10樓、民國98年5 月9 日死亡
）之遺產管理人。
程序費用由被繼承人甲○○之遺產負擔。
    理    由
一、按繼承開始時，繼承人之有無不明，而無親屬會議或親屬會
    議未於一個月內選定遺產管理人者，利害關係人或檢察官得
    聲請法院選任遺產管理人，並由法院依公示催告程序，定六
    個月以上之期限，公告繼承人，命其於期限內承認繼承；又
    被繼承人之所有繼承人均拋棄其繼承權者，亦準用關於無人
    承認繼承之規定，民法第1177條、第1178條第2 項、第1176
    條第6 項定有明文。
二、本件聲請意旨略以：被繼承人甲○○欠繳民國92年地價稅新
    台幣29,956元，今已逾滯納期間，尚未繳納，其遺有三芳化
    學工業股份有限公司及台灣化學纖維股份有限公司股票，因
    被繼承人已於98年5 月9 日死亡，且繼承人皆已拋棄繼承，
    無法依民法第1177條選定遺產管理人，以致稅捐無法徵起，
    今為保障徵起稅捐，爰依民法第1178條及非訟事件法第149
    條之規定，聲請選任被繼承人甲○○之遺產管理人等語。
三、查本件聲請人主張被繼承人甲○○於98年5 月9 日死亡，其
    繼承人皆已拋棄繼承等情，業經聲請人提出被繼承人之除戶
    戶籍謄本、拋棄繼承人之戶籍謄本、財政部財稅資料中心家
    庭成員（三等親）資料查詢清單、財政部台灣省北區國稅局
    新莊稽徵所99年1 月13日北區國稅新莊一字第0991000979號
    函查申報遺產稅之復函影本、92年度地價稅欠稅總歸戶查詢
    清單、全國財產總歸戶查詢清單、本院99年1 月25日板院輔
    家科春君字第005944號函影本等件為憑，足堪信為真實。
四、從而，聲請人主張前揭等事實，經核尚無不合，且本院審酌
    被繼承人，查無其他繼承人，未能依法選定遺產管理人，而
    被繼承人之財產亟待適當管理為是，準此，本院依法選任財
    政部國有財產局台灣北區辦事處為被繼承人甲○○之遺產管
    理人。
五、依非訟事件法第157 條，裁定如主文。
中    華    民    國    99    年    4     月    6     日
                  家事庭  法  官  毛崑山
以上正本係照原本作成。
如對本裁定抗告須於裁定送達後10日內向本院提出抗告狀（並應
繳納抗告費新台幣壹仟元及附繕本）。
中    華    民    國    99    年    4     月    6     日
                          書記官  廖宮仕

司法院資訊處製作；財團法人民間司法改革基金會備份。
